Inventaris van het archief van dr. J.M.A.H. Luns [levensjaren 1911-2002] over de periode (1885) 1914-2002 (2004)
Nationaal Archief, Den Haag
- Openbare bescheiden, A.
  - Functies, A.2
    - Diplomaat, A.2.2
      - Correspondentie., 1940-1952; 146-215; 70 omslagen
        - Vos & Zoon, De, assurantiën, 1938-1941, 209
        - Vredenburch, jhr. H.F.L.K. van, 1940-1941, 210
        - Way &Everitt Penn Ltd., 1940, 211
        - Weede, jhr. M.W. van, diplomaat, 1951, 212
        - Wijs, J.Th.M., 1938-1939, 213
        - Zaanlandsche Zilversmederij, 1938, 214
        - Niet geïdentificeerde personen, 1938-1952, 215
      - Staten betreffende zijn financiële verhouding met het ministerie., 1943-1949; 216; 1 omslag
      - Zakagenda's., 1944-1951; 217-222; 6 delen
        - 1944, 217
        - 1947, 218
        - 1948, 219
        - 1949, 220
        - 1950, 221
        - 1951, 222
      - Brief van de ambassadeur te Londen aan de minister van BZ ter verdediging van het optreden van Luns bij de ontvangst van een Nederlandse regeringsdelegatie; afschrift., 1946; 223; 1 stuk
      - Invitaties., 1946-1951; 224; 1 omslag
      - Foto's., 1946-1952; 225; 1 omslag
      - Stukken betreffende zijn werkzaamheid als ambassaderaad bij de permanente vertegenwoordiging bij de VN., 1949-1952; 226; 1 omslag
      - Brieven van de Nederlandse vertegenwoordiger bij de VN D.J. von Balluseck aan de minister en Secretaris-Generaal betreffende de kwestie Nederlands Nieuw-Guinea, met bijlagen; afschriften., 1950; 227; 1 omslag
      - Grammofoonplaat van een interview door Bernard Person., 1951; 228; 1 grammofoonplaat
      - Engelstalige stukken betreffende de Nederlandse houding jegens de Europese Defensie Gemeenschap en het Nederlandse strategische concept voor Noord-West Europa., 1951-1952; 229; 1 omslag
      - Uittreksel uit het dagboek van jhr.mr. P.D.E. Teixeira de Mattos betreffende de Britse en Amerikaanse opvattingen in maart 1940 over de mogelijkheden van een vergelijk met Duitsland., z.j.; 230; 1 stuk
    - (Oud-)Minister van BZ, A.2.3
      - Stukken betreffende J.B. Hubrecht, oud-gezant te Rome., 1940-1952; 231; 1 omslag
      - Stukken betreffende grenscorrecties met Duitsland en de Eems-Dollard-kwestie., 1947-1954; 232; 1 omslag
      - Stukken betreffende de behandeling van de kwestie Nederlands Nieuw-Guinea hier te lande en in internationaal verband, in het bijzonder in het kader van de betrekkingen met Indonesië., 1950-1967; 233-234; 2 pakken
        - Kwestie Nederlands Nieuw-Guinea hier te lande en in in internationaal verband, 1950-1967, 233
        - Kwestie Nederlands Nieuw-Guinea in het kader van de betrekkingen met Indonesie, 1952-1962, 234
      - Circulaire van de minister-president betreffende de vervanging van ministers., 1952; 235; 1 stuk
      - Processen-verbaal van overdracht en overname van het ministerie., 1952, 1956, 1971; 236; 1 omslag
      - Stukken betreffende de Europese integratie., 1952-1954, 1962; 237; 1 omslag
      - Ingekomen overlijdensberichten met uitgaande condoleancecorrespondentie., 1952-1955; 238; 1 omslag
      - Door het particulier secretariaat opgelegde interne memoranda betreffende uiteenlopende aangelegenheden., 1952-1959; 239-240; 2 omslagen
        - 1952-1956, 239
        - 1959, 240
      - Foto's., 1952-1971; 241-250; 14 pakken
        - 1952-1965, 241
        - 1952-1970, 242
        - 1952-1971, 243A
        - 1952-1971, 243B
        - 1952-1971, 243C
        - 1956-1970 en z.j., 244A
        - 1956-1970 en z.j., 244B
        - 1956-1970 en z.j., 244C
        - 1956-1970 en z.j., 244D
        - 1958-1971, 245
        - 1959-1968, 246
        - 1960-1964, 247
        - 1960-1971, 248
        - 1964-1969, 249
        - 1969, 250
      - Stukken betreffende het tweehoofdig ministerschap van Buitenlandse Zaken, de taakverdeling en fricties met minister J.W. Beyen over de constitutionele en feitelijke positie van de twee ministers., 1952-1974; 251; 1 omslag
      - Correspondentie., 1952-1994; div.nrs.; 549 omslagen
        - Aarden, J., directeur-secretaris Centrum voor Staatkundige Vorming, 1955-1956, 252
        - Aardweg, H.P. van den, 1955, 253
        - Abendanon, E.C., 1953, 254
        - Acheson, Dean, Amerikaanse (oud-)minister van Buitenlandse Zaken, en echtgenote, 1971-1972, 255
        - Adenauer, Konrad, Duitse (oud-)bondskanselier, 1954-1969, 256
        - Aga Khan, prins Sadruddin, VN Hoge Commissaris voor de Vluchtelingen, 1965-1969, 257
        - Ailly, A.J. d', burgemeester van Amsterdam, 1952, 258
        - Aken, M. van, secretaris Europese Beweging in Nederland, 1967, 259
        - Alam, Assadollah, Iraans minister, 1971, 260
        - Alfrink, kard. B., aartsbisschop van Utrecht, 1965, 261
        - Algemeen Burgerlijk Pensioenfonds, 1977-1987, 262
        - Allon, Yigal, Israelische minister van BZ, 1969, 263
        - Amara, prins Desta, Ethiopische gouverneur van Eritrea en minister van Defensie, en echtgenote, 1969, 264
        - Ambassade te Djakarta, 1968, 265
        - Amsterdams Studenten Corps, 1954-1955, 266
        - Amsterdamsche Bank, directie, 1956, 267
        - Andeweg, dr. R.B., 1986, 268
        - Andringa de Kempenaer, jhr. Wim van, 1970, 269
        - Arad, Shimson, Israelische ambassadeur, 1969-1971, 270
        - Arikpo, Oiko, Nigeriaanse vice-minister van BZ, 1969, 271
        - Arran, Lord ('Boofie'), 1966-1972, 272
        - Averoff-Tossizza, E., Grieks minister van BZ, 1958-1982, 273
        - Baal, dr. J. van, Gouverneur van Nederlands Nieuw-Guinea, 1953-1957, 274
        - [B]adini, Vittorio, voozitter Assemblée WEU, 1967, 275
        - Balluseck, D.J. von, 1952-1959, 276
        - Barber, [NN], Britse minister, 1970, 277
        - Barkman, drs. C.D., diplomaat, 1963, 278
        - Bayh, Birch, Amerikaanse senator, 1970, 279
        - Beaufort, prof.dr.mr. L.J.C. OFM, 1952-1959, 280
        - Beauverger, E. baron de, Franse ambassadeur, 1956, 281
        - Bech, Joseph, Luxemburgse minister van BZ, 1967, 282
        - Beel, L.J.M., minister van BiZa en vice-minister-president, 1952-1955, 283
        - Beelaerts van Blokland, G., diplomaat, 1964, 284
        - Beels, W.C., 1953, 285
        - Beerman, mr. A.C.W., minister van Justitie, 1961, 286
        - Beernink, mr. H.K.J., minister van Binnenlandse Zaken, 1967, 287
        - Bejaardentehuis 'Stichting St. Antonius van Padua' te Tilburg, 1971, 288
        - Beltrami, mgr. Joseph, pauselijk nuntius, 1967, 289
        - Bentinck van Schoonheeten, mr. A.W.C. baron, diplomaat, en echtgenote, 1952-1974, 290
        - Berger, dr. H., Duitse ambassadeur, 1965, 291
        - Bergsma, dr. Th.P. en echtgenote, 1969-1979, 292
        - Berle, A.A. jr., 1961, 293
        - Bernhard, prins, 1953-1990, 2296
        - Bertsch, R.K.A., chef afdeling Rehabilitatie Indische Oorlogsslachtoffers, 1956, 294
        - Besier, [NN], 1954, 295
        - Bettencourt, André, Franse staatssecretaris van BZ, 1967, 296
        - Beugel, prof.dr. E.H. van der, (oud-) staatssecretaris BZ, 1954-1966, 297
        - Beus, J.G. de, diplomaat, 1952-1986, 298
        - Beyen, J.W., (oud-)minister van BZ en diplomaat, 1952-1969, 299
        - Biddle, mrs. Margaret, 1952-1953, 300
        - Black, Eugene R., adviseur Amerikaanse president, 1965, 301
        - Blaisse, dr. P.A., 1952-1966, 302
        - Blake, Eugene C., Wereldraad van Kerken, 1967, 303
        - Block, L. de, plv. Thesaurier-Generaal en minister van Economische Zaken, 1958-1975, 304
        - Block, mr. A.L. de, griffier Eerste Kamer, 1953, 305
        - Blom, mr. N.S., 1953-1966, 306
        - Bodson, V., Luxemburgs minister van Justitie, Verkeer en Openbare Werken, 1954, 307
        - Boer, J.J. de, 1964, 308
        - Boetes-Ridder, mw. L., 1969, 309
        - Boetzelaer tot Oosterhout, mr. C.W.G.H. baron van, 1954, 310
        - Bogaarts, drs. M.D., 1979, 311
        - Bolduan, J.J.G., 1953, 312
        - Boon, dr. H.N., 1954-1970, 313
        - Booy, adm. A. de, 1965, 314
        - Borgman Brouwer, C.J.A.E., 1955-1968, 315
        - Bosch, J., president van de Dominicaanse Republiek, 1963, 316
        - Bosmans, dr. J., 1986, 317
        - Bot, mr. Theo H., (oud-)minister zonder portefeuille en diplomaat, 1955-1970, 318
        - Bouman-van den Berg, mw. M.S., 1956, 319
        - Bovey, John A. jr., Amerikaanse chargé d'affaires te Den Haag, 1969, 320
        - Brandt, W., burgemeester van Berlijn en Duitse minister van BZ, 1962-1970, 321
        - Brauw, L.M. de, 1954, 322
        - Bridgeman, Sir Maurice, 1967, 323
        - Brink, dr. J.R.M. van den, Raad van Bestuur AMRO Bank, 1969, 324
        - Brouwers, prof. G., Secretaris-Generaal van het ministerie van Economische Zaken, 1956, 325
        - Brown, George, Brits parlementariër en minister van BZ, 1966-1970, 326
        - Bruijn, A.C. de, minister voor Publiekrechtelijke Bedrijfsorganisatie, 1954, 327
        - Buiten, G., secretaris Stichting 'Door de eeuwen trouw', 1953-1955, 328
        - Burger, mr. J.A.W., lid Eerste Kamer, 1968-1970, 329
        - Burnham, [NN], premier van (Brits) Guyana, 1968, 330
        - Butler, Neville, Britse ambassadeur, 1953-1954, 331
        - Buuren, mr. A.D. van, 1966, 332
        - Bylandt, mr. W.F.L. graaf van, Hoge Commissaris in Indonesië en diplomaat, 1952-1958, 333
        - Caetano, Marcello, president van Portugal, 1971, 334
        - Calkoen, mr. A.F., directeur Kabinet en Protocol van het ministerie van BZ, 1973, 335
        - Cals, mr. J.M.L.Th, (oud-)minister van Onderwijs en oud-minister-president, 1952-1971, 336
        - Calvert, mrs. James F., 1969, 337
        - Campbell, J.C., Council on Foreign Relations te New York, 1961, 338
        - Camu, L., voorzitter Bank van Brussel, 1955, 339
        - Carelsen, Fie, 1970, 340
        - Carew Hunt, vice-adm. G.H., 1969, 341
        - Casey, R.G., Australische minister van BZ, 1954-1960, 342
        - Cator, dr. W.J., diplomaat, 1955, 343
        - Centraal Orgaan voor de Economische Betrekkingen met het Buitenland, 1953, 344
        - Ceulen, ir. J.L.H., diplomaat, 1965, 345
        - Chaban-Delmas, Jacques, Franse premier, 1970, 346
        - Chapin, Selden, Amerikaanse ambassadeur, 1953, 347
        - Claus, prins, 1968-1984, 2299
        - Cnoop Coopmans, mr. W., diplomaat, 1955-1961, 348
        - Colombo, Emilio, 1970, 349
        - Contact der religieuzen in het bisdom Groningen, 1969, 350
        - Cooper, H.F., Liberiaans diplomaat, 1961, 351
        - Corbeiller-Posthuma, mw. P. le, 1967, 352
        - Coreth, dr. Johannes, Oostenrijkse ambassadeur, 1969, 353
        - Coudenhove Kalergi, R. graaf, president Union Paneuropéenne, 1969, 354
        - Couve de Murville, Maurice, Franse (oud-)minister van BZ en (oud-)premier, 1965-1986, 355
        - Craeybeckx, L., burgemeester van Antwerpen, 1960, 356
        - Criticaster, z.j., 357
        - Crommelin, mr. C.L.F., diplomaat, 1955, 358
        - Crooker, W.R., Australisch ambassadeur, 1965, 359
        - Cunninghame, R.R., Nieuw-Zeelands ambassadeur, 1971, 360
        - Cutler, Sir Roden, gouverneur van New South Wales (Australië), 1967, 361
        - Dake, mr. A.C.A., 1972, 362
        - Dam, prof.dr. C.F.A. van, 1955, 363
        - Damen, mgr. J., 1967, 364
        - Daniëls, W., diplomaat, 1953-1954, 365
        - Dankert, P., lid Tweede Kamer, 1968, 366
        - Debré, Michel, Franse minister van BZ, 1968-1978, 367
        - Debrot, mr. I.C., diplomaat, 1969-1970, 368
        - Debrot, mr. N., en echtgenote, oud-Gouverneur van de Nederlandse Antillen, 1981, 369
        - Dechu, John, 'Daily Mail, 1969, 370
        - Deckers, L.N., 1968, 371
        - Delfos, drs. P., secretaris Contactcommissie van werkgeversbonden, 1955, 372
        - Delprat, mr. D.A., Kamer van Koophandel en Fabrieken voor Amsterdam, 1954, 373
        - Desniau, [NN], lid Europese Commissie, 1970, 374
        - Deterding, Lady Lydia, 1970, 375
        - Diefenbaker, John G., Canadees parlementariër, 1976, 376
        - Dillon, D., Amerikaans diplomaat, 1960, 377
        - Donker, mr. L.A., minister van Justitie, 1953, 378
        - Doorn, mr. H.W. van, voorzitter KVP, 1957, 379
        - Douglas-Home, Sir Alec, Britse minister van Buitenlandse Zaken, 1970-1986, 380
        - Drees, dr. W., 1953-1982, 381
        - Driel, C.W., 1958, 382
        - Dronkers, ds. A., Aktiegroep Zuidelijk Afrika, 1970, 383
        - Dulles, John Foster, Amerikaanse minister van BZ, 1955-1959, 384
        - Duynstee, prof.mr. F.J.F.M., 1956-1967, 385
        - Dziewanowski, M.K., hoogleraar geschiedenis te Boston, 1969, 386
        - Eban, Abba, Israelische minister van BZ, 1968-1974, 387
        - Economisch Instituut voor de Middenstand, 1956, 388
        - Eden, Sir Anthony, Britse premier, 1957, 389
        - Einaar, dr. J.F.E., gevolmachtigd minister van Suriname, 1966, 390
        - Eisenhower, D.D., Amerikaanse president, 1959, 391
        - Elink Schuurman, mej. C.A., 1965, 392
        - Elst-Koesoemo Harjono, mw. P. van der, 1969, 393
        - Emanuels, mr. S.D., minister-president van Suriname, 1959-1962, 394
        - Eng, Brynolf, Zweedse ambassadeur, 1965-1967, 395
        - Engels, mr. J.W.M., vakgroep Staatsrecht Universiteit van Groningen, 1984, 396
        - Erhard, prof.dr. Ludwig, (oud-)Bondskanselier, 1965-1977, 397
        - Escher, M.C., 1971, 398
        - Essen, [L.-R.] von, 1957, 399
        - Eysinga, D. van, diplomaat, 1968, 400
        - Eysinga, W.J.M. van, 1953-1955, 401
        - Fandel, Romain, voorzitter Noord-Atlantische Assemblée, 1970, 402
        - Fanfani, Amintore, Italiaanse (oud-)minister van BZ, 1965-1968, 403
        - Felici, Angelo, pauselijke nuntius in Nederland, 1968-1971, 404
        - Ferrière, J. de la, Franse ambassadeur in Nederland, 1985, 405
        - Ferringa, mw. T., diplomate, 1984, 406
        - Feuilleteau de Bruyn, dr. W.K.H., 1953-1961, 407
        - Flaes, dr. R., diplomaat, 1960-1967, 408
        - Fock, mr. C.L.W., Secretaris-Generaal van het ministerie van AZ, 1954-1988, 409
        - Fockema Andreae, W.H., 1953, 410
        - Fokkema-Herfst, mw. M.A. en dochter, 1966, 411
        - Fokker NV, 1956, 412
        - Fokkinga, J., 1953, 413
        - Fonteyn, Margot, 1954, 414
        - François, J.P.A., 1954, 415
        - Franse ambassadeur, 1954, 416
        - Fujisaki, Masato, Japanse ambassadeur, 1971, 417
        - Gaay Fortman, prof.mr. W.F. de, 1955-1958, 418
        - Garnier, Jean-Paul, Franse ambassadeur, 1954-1956, 419
        - Garran, Peter, Britse ambassadeur, 1965-1969, 420
        - Gase, dr. R.A., 1984-1988, 421
        - Gaulle, gen. Charles de, (oud-)president van Frankrijk, en echtgenote, 1969-1970, 422
        - Genève, stadsbestuur, 1954, 423
        - Gerards, Jo, 1971, 424
        - Gerbrandy, prof.mr. P.S., 1955-1958, 425
        - Gevers, mr. Willem J.G. baron, diplomaat, 1952-1970, 426
        - Geyl, prof.dr. P., 1961, 427
        - Gheorghe Maurer, Ion, Roemeense premier, 1967, 428
        - Giobbe, Paolo, pauselijk nuntius en kardinaal, 1952-1970, 429
        - Girl Scouts of the USA, 1952, 430
        - Gladwyn, Lord, Europees parlementariër, 1961-[1973], 431
        - Goedhart, B.N., 1956, 432
        - Goedhart, F.J., lid Tweede Kamer, 1958-1965, 433
        - Goes van Naters, jhr.mr. M. van der, lid Tweede Kamer, 1954-1965, 434
        - Gorsira, M., diplomaat, 1988, 435
        - Gorter, C,J., 1955, 436
        - Götze, dr. Heinz, Springer-Verlag, 1970, 437
        - Gou, L. de, 1953, 438
        - Graaff, G.J.H. de, 1957, 439
        - Graber, Pierre, Zwitserse minister van BZ, 1970, 440
        - Graeff, jhr. mr. A.C. de, oud-minister van BZ, 1954, 441
        - Grapperhaus, dr. F.H.M., staatssecretaris van Financiën, 1970, 442
        - Griffiths, bisschop James H., 1952, 443
        - Gromyko, Andrei, minister van BZ van de Sovjet-Unie, 1971, 444
        - Gros, R.G., 1956, 445
        - Guépin, F.A.C., 1958, 446
        - Guyer, Roberto E., adjunct Secretaris-Generaal VN, 1971, 447
        - Haar, mw. J. ter, 1952, 448
        - Haastert, H. van, 1954, 449
        - Habicht-van de Berch, mw. C., 1955, 450
        - Habsburg, Otto aartshertog van, 1970-1975, 451
        - Haersolte, mr. C.W.A. baron van, diplomaat, 1965-1967, 452
        - Haferkamp, W., vice-voorzitter Europese Commissie, 1984, 453
        - Hallo, H.S., 1952-1954, 454
        - Hallstein, Walter, voorzitter van de Commissie van de EEG, 1966-1967, 455
        - Hambro, Edvard, voorzitter VN-Assemblee, 1970, 456
        - Hamel, D. van, diplomaat, 1958, 457
        - Hammarskjöld, D., 1960, 458
        - Harinxma thoe Slooten, mr. B.Ph. baron van, 1952-1958, 459
        - Harjono, lkol. M.T., militair attaché Hoge Commissariaat van Indonesië, 1952, 460
        - Harmel, Pierre, Belgische minister van BZ, 1966-1971, 461
        - Harriman, W. Averell, Amerikaanse ambassadeur, 1965, 462
        - Hasselman, H.A., diplomaat, 1955-1958, 463
        - Heath, Edward, Britse premier, 1965-1971, 464
        - Heemstra, mr. S. baron van, diplomaat, 1954-1956, 465
        - Heerdt, C. van, 1956, 466
        - Heisbourg, Georges, secretaris-generaal van de WEU, 1971, 467
        - Helb, H., 1953, 468
        - Helders, mr. G.P., minister van Zaken Overzee, 1959, 469
        - Heldring, J., 1953, 470
        - Helfferich, dr. E., 1966, 471
        - Helfrich, lt.adm. C.E.L., 1953-1960, 472
        - Helm, J.P. van der, 1953, 473
        - Hendriksen, Th.G.A., hulpbisschop te Utrecht, 1969, 474
        - Herold, J.L.M., 1952-1953, 475
        - Herter, C.A., Amerikaanse minister BZ, en echtgenote, 1961-1967, 476
        - Heuberger, P., 1988, 477
        - Heuven Goedhart, G.J. van, en echtgenote, 1953-1956, 478
        - Hillen, P.H., ab-actis HERA, 1955, 479
        - Hiltermann, mr. G.B.J., 1956-1974, 480
        - Hirschfeld, dr. H.M., 1953-1954, 481
        - Hoffman, H. Th., 1957, 482
        - Hoffmann, H. Th., 1956, 483
        - Hofstra, H.J., minister van Financiën, 1958, 484
        - Hood, Sammy, 1969, 485
        - Hooft, H.A., en echtgenote, 1953, 486
        - Hoogstraten, M.H. van, secretaris-generaal 7e Zitting Haagse Conferentie Internationaal Privaatrecht, 1952, 487
        - Houten, H.R. van, (oud-)staatssecretaris van BZ, 1954-1960, 1973, 488
        - Huibers, J.P., bisschop van Haarlem, 1954, 489
        - Huismans, J., 1954, 490
        - Humelsine, Carlisle H., voorzitter van 'Colonial Williamsburg', 1969, 491
        - Humphrey, Hubert, Amerikaanse vice-president, 1967, 492
        - Inchyra, Derick, 1966, 493
        - Ismay, Kathleen1966, 1966, 494
        - Italianer, F., 1955, 495
        - Ittersum, mr. G.E. baron van, diplomaat, 1964-1965, 1968, 496
        - Jackson, C.D., 'Life', 1961, 497
        - Jaffer, A.E.H., lid Pakistaanse parlement, 1954, 498
        - Jansen, C.R., inz. sigarenbandje in de serie 'grote mannen en tirannen', 1969, 499
        - Jansen van Galen, drs. J.Th., redacteur 'Haagse Post', 1983, 500
        - Janzen, I., 1955, 501
        - Japan Association for the 1970 World Exposition, 1970, 502
        - Jarring, Gunnar, speciaal vertegenwoordiger van de secretaris-generaal van de VN in het Midden-Oosten, 1971, 503
        - Jaspar, E.J.E.M.H., 1953, 504
        - Johnson, Joseph E., voorzitter Carnegie Endowment for International Peace, 1971, 505
        - Johnson, Lyndon B., president van de Verenigde Staten, en echtgenote, 1966-1973, 506
        - Jong, J. de, 1955, 507
        - Jong, P.J.S. de, staatssecretaris en minister van Defensie en minister-president, 1962-1970, 508
        - Jonge, jhr.mr. W.J. de, 1956-1966, 509
        - Jongejans, G.J., diplomaat, 1966-1970, 510
        - Jonker, C.S., 1969, 511
        - Jonker, H., 1953-1954, 512
        - Jonkman, mr. J.A., voorzitter Eerste Kamer, 1956, 513
        - Jouwe, Nicolaas, president van de National Liberation Council of West Papua New Guinea, 1979-1985, 514
        - Juliana, koningin/prinses, 1955-1987, 2307
        - Jungschlaeger geh. Vankan, mw. A., 1955, 515
        - Jungschlaeger, mw. G., 1956, 516
        - Jurgens, mr. Erik, (oud-)lid Tweede Kamer, 1979-1985, 517
        - Kaan, R.F., hoofdredacteur 'Ons Koningshuis', 1971, 518
        - Kamermeester c.q. prefect van de Paus, 1967-1969, 519
        - Kapteijn, P.J., lid Eerste Kamer, 1957-1961, 520
        - Karnebeek, jhr. A.P.C. van, diplomaat, 1957, 521
        - Karnebeek, jhr.mr. M.P.M. van, diplomaat, 1957, 522
        - Kaye, Danny, 1967, 523
        - Kempen, C.J. van, oud-gouverneur Oostkust Sumatra, 1955, 524
        - Kennedy, Robert F., Amerikaanse minister van Justitie, en echtgenote, 1964-1968, 525
        - Kernkamp, prof.dr. W.J.A., minister van Overzeese Rijksdelen, 1952-1955, 526
        - Kersten, drs. A.E., 1981, 527
        - Ketel, D., diplomaat, 1969, 528
        - Keyzer, M.J., staatssecretaris van Verkeer en Waterstaat, 1970, 529
        - Khan, Inamullah, secretaris World Muslim Conference, 1953, 530
        - Kieft, J. van de, minister van Financiën, 1956, 531
        - Kist, J.G., diplomaat, 1970, 532
        - Klatter, drs. J., 1963, 533
        - Kleffens, E.N. van, minister van Staat, en echtgenote, 1954-1983, 534
        - Kleisterlee, C.F., lid Tweede Kamer, 1968-1979, 535
        - Kleywegt, A., VPRO, 1966, 536
        - Klompé, dr. M.A.M., minister van CRM en Staat, 1967-1972, 537
        - Knight, Andrew, 'The Economist', 1978, 538
        - Kolfschoten, mr. H.A.M.T., 1970, 539
        - Kort, dr. W.P.L.M. de, lid Tweede Kamer, 1962-1983, 540
        - Korthals, drs. H.A., vice-minister-president, 1960, 541
        - Koster, H.J. de, staatssecretaris van BZ, 1967-1970, 542
        - Kotelawala, Sir John L., premier van Ceylon, 1956, 543
        - Kramers, C.J.M., 1988, 544
        - Krishna Menon, V.M., Indiase vertegenwoordiger bij de VN, 1956, 545
        - Kruytbosch, L., diplomaat, 1968, 546
        - Kuok, Philip H.K., ambassadeur van Maleisië, 1968-1970, 547
        - Lacoste, Francis, Marokkaans 'résident général' te Parijs, 1954, 548
        - Laird, Melvin, Amerikaanse minister van Defensie, 1971, 549
        - Lamping, A.Th., 1964, 550
        - Lange, Halvard, Noorse (oud-)minister, en echtgenote, 1965-1970, 551
        - Laraki, dr. Ahmed, Marokkaanse premier, 1969, 552
        - Lardinois, mw. N., 1987, 553
        - Leijten, J.W.F., 1955, 554
        - Leskinen, V.O., Finse minister van BZ, 1971, 555
        - Lewe van Aduard, E.J. baron, diplomaat, 1960-1967, 556
        - Lieftinck, prof.mr. P., oud-minister van Financiën, 1953, 557
        - Lierde, mgr. P.C. van, vicaris van kardinaal Tedeschini voor de St. Pieter Basiliek, 1958, 558
        - Linthorst Homan, J., Nederlands lid van de Hoge Autoriteit der EGKS, 1965-1966, 559
        - Lipkowski, J. de, Franse staatssecretaris van BZ, 1970, 560
        - Lippe-Biesterfeld, prinses Armgard zur, 1968, 561
        - Lloyd, Selwyn, Britse minister van BZ, 1955-1958, 562
        - Lobkowicz, Edouard de, 1967, 563
        - Loeff, mr. L.P.M., 1958, 564
        - Lofton, Harry M., Amerikaanse consul-generaal Aruba, 1971, 565
        - Loudon, John, 1965, 566
        - Lovink, A.H.J., diplomaat, 1954-1967, 567
        - Lücker, J.M., hoofdredacteur 'De Tijd', 1971, 568
        - Lunshof, H.A., hoofdredacteur 'Elseviers Weekblad', 1960, 569
        - Lynden, dr. C.D.A. baron van, Secretaris-Generaal BENELUX, 1961, 570
        - Lynden, mr. D.W. baron van, diplomaat, 1952-1953, 571
        - Maaldrink-Zuidweg, mw. A., 1969, 572
        - MacMillan, Harold, Britse oud-premier, 1969-1979, 573
        - Madariaga, Salvador de, 1970, 574
        - Maio, J.L. de, 1953, 575
        - Malfatti, Franco Maria, 1971, 576
        - Malik, Adam, Indonesische minister van BZ, 1969, 577
        - Man, D.J.F. de, 1966, 578
        - Mandele, K.P. van de, 1955, 579
        - Mansholt, dr. S.L., minister van Landbouw etc. en vice-voorzitter Europese Commissie, 1954-1970, 580